臺灣板橋地方法院民事裁定　九十二年度重訴字第三五八號
　　原　　　告　丙○○
　　　　　　　　丁○○
　　　　　　　　己○○
　　　　　　　　戊○○
　　被　　　告　乙○○
　　訴訟代理人　游文華律師
　　複　代理人　甲○○　　　住台北市○○○路○段十四巷一號二樓
右當事人間請求確認派下權存在事件，前經本院於民國九十二年五月一日以九十二年
度救字第十五號裁定准許訴訟救助，本院裁定如左：
    主      文
原裁定撤銷。
原告應於收受本裁定送達七日內查報系爭訴訟標的價額，並按系爭訴訟標的價額補繳
裁判費（即依祭祀公業游榮郊之總裁產價額，按照原告四人派下權所佔比例，計算原
告各人之價額，再依照民事訴訟法第三章規定繳納裁判費）。
    理      由
一、按「當事人力能支出訴訟費用而受訴訟救助或其後力能支出者，法院應以裁定撤
    銷救助，並命其補交暫免之費用。」民事訴訟法第一百十三條第一項定有明文。
二、本件原告前聲請訴訟救助，未據提出能即時調查之證據，以釋明其無資力支出訴
    訟費之主張，而是以訴外人邱垂文出具之保證書、歸戶財產查詢清單為釋明。惟
    查，(1)原告四人前以乙○○為被告提起同一訴訟，因未繳納裁判費，經本院以八
    十九年度訴字第二○七九號裁定駁回起訴；之後原告丁○○、戊○○二次以乙○
    ○為被告提起同一訴訟，均因未繳納裁判費，先後經台灣桃園地方法院九十一年
    度訴字第一六三九號裁定、本院九十二年度訴字第五一○號裁定駁回起訴，此有
    被告提出之裁定書三份附卷可稽。(2)原告四人以祭祀公業游榮郊土地總值百分之
    ○．五至○．七與訴外人邱垂文期約報酬，約定於訴訟勝訴時給付，此有被告提
    出之錄音帶及譯文可稽，並經邱垂文於本院訊問時陳述屬實（見本院九十三年二
    月二十五日筆錄）。(3)原告丙○○住處為鋼筋混凝土五樓房屋第二層樓，丁○○
    住處為加強磚造二層獨立建築，己○○住處為祭祀公業游榮郊所有土地上建造之
    現代化建築戊○○住處為鋼筋水泥造五層樓建築房屋，均顯非無資歷之人，此有
    被告提出之房屋照片十二張為證。由上可知，原告四人既可期約報酬，且居住於
    社會上具有一定價值之處所，顯非無資力之人，故本院前准許訴訟救助之裁定，
    應予撤銷。
三、原告應於收受本裁定送達七日內，依照主文第二項所示查報系爭訴訟標的價額，
    並按系爭訴訟標的價額依法補繳裁判費，如未依期補正，即駁回原告之訴。
四、依民事訴訟法第一百十三條第一項、第九十五條，裁定如主文。
中　　　華　　　民　　　國　　九十三　　年　　　三　　　月　　　十　　　日
                                        臺灣板橋地方法院民事第三庭
~B法　　　官　劉以全
右為正本係照原本作成
如對本裁定抗告須於裁定送達後十日內向本院提出抗告狀
中　　　華　　　民　　　國　　九十三　　年　　　三　　　月　　　十　　　日
~B法院書記官　王苑琦
